【裁判字號】    99,台非,53
【裁判日期】    990204
【裁判案由】    竊盜
【裁判全文】
最高法院刑事判決                九十九年度台非字第五三號
上  訴  人  最高法院檢察署檢察總長
被      告  甲○○
上列上訴人因被告竊盜案件，對於台灣高雄地方法院中華民國九
十八年二月二十七日第一審確定判決（九十八年度易緝字第十六
號，起訴案號：台灣高雄地方法院檢察署九十七年度偵字第一三
八七０號），認為違法，提起非常上訴，本院判決如下：
    主  文
原判決撤銷。
甲○○所犯共同攜帶兇器竊盜罪，處有期徒刑柒月。扣案接桿式
扳手、老虎夾、鐮刀、香蕉刀、鋸子、鉗子各壹支及尖嘴鉗參支
，沒收之。
    理  由
非常上訴理由稱：「一、判決不適用法則或適用不當者，為違背
法令，刑事訴訟法第三百七十八條定有明文。又依刑法第四十七
條之規定，累犯之成立，必須曾受徒刑之執行完畢，或一部之執
行而赦免後，五年以內故意再犯有期徒刑以上之罪者，始足當之
。又裁判確定前犯數罪者，併合處罰之；數罪併罰，宣告多數有
期徒刑者，於各刑中之最長期以上，各刑合併之刑期以下，定其
刑期，同法第五十條、第五十一條第五款前段分別定有明文。故
刑法第四十七條所謂執行完畢，就數罪併罰案件，係指所定之執
行刑執行完畢而言。如於定執行刑之前，有部分犯罪先行確定，
而先予執行，仍應於數罪之裁判均確定後，依刑法規定，定其應
執行之刑，俟檢察官指揮執行其應執行之刑時，再就形式上已執
行部分，予以折抵扣除，不能謂先確定之罪，已經執行完畢。最
高法院（民國）九十八年度台非字第二六０號判決參照。二、經
查，本案受刑人甲○○前經台灣高雄地方法院九十八年度易緝字
第一六號等判決確定，上開判決以受刑人甲○○前因竊盜案件，
經台灣高雄地方法院以九十五年度訴字第三四七二號判決判處有
期徒刑六月確定，嗣因減刑減為有期徒刑三月，並於九十七年三
月十八日易科罰金執行完畢乙情，因而論以累犯，判處加重竊盜
犯行有期徒刑八月。然查受刑人上開竊盜案件（台灣高雄地方法
院九十五年度訴字第三四七二號）雖經減刑為有期徒刑三月，並
於九十七年三月十八日易科罰金繳納完畢，惟被告（受刑人）另
犯有施用第一級毒品案件，經台灣高雄地方法院以九十六年度訴
字第一五七三號判決處有期徒刑六月確定，因合於減刑規定並得
與前開竊盜案件定應執行刑，經台灣高雄地方法院檢察署檢察官
聲請台灣高雄地方法院，於九十八年二月三日以九十八年度聲減
字第一一號刑事裁定，合併定其應執行刑為有期徒刑六月確定，
由該署檢察官以九十八年執減更崎字第七八號執行指揮書發監執
行，刑期起算日期為九十七年十二月三十日，執行期滿日為九十
八年三月二十九日，前案之竊盜案件已執行有期徒刑三月部分，
已遭扣除，此有該署九十八年執減史（更）崎字第七八號執行指
揮書及執行案卷可參，是以受刑人前已執行之有期徒刑三月部分
，僅應係予以扣除，而不能認為已執行完畢。是受刑人所犯後案
之加重（竊）盜等案件，於台灣高雄地方法院九十八年二月二十
七日裁判時，因其前所犯之竊盜及施用第一級毒品案件，並未執
行完畢，顯與累犯之要件不合。台灣高雄地方法院九十八年度易
緝字第一六號等判決論以累犯，並加重其刑，自有判決不適用法
則之違法。三、案經確定，且不利於受刑人，爰依刑事訴訟法第
四百四十一條、第四百四十三條提起非常上訴，以資糾正」等語
。
本院按判決不適用法則或適用不當者，為違背法令；又受有期徒
刑之執行完畢，五年以內故意再犯有期徒刑以上之罪者，為累犯
，刑事訴訟法第三百七十八條及刑法第四十七條分別定有明文。
而被告有應併合處罰之數罪，經法院分別判處有期徒刑確定，其
中一罪之有期徒刑先執行完畢後，法院經檢察官之聲請，以裁定
定其數罪之應執行刑確定後，其在未裁定前已先執行之有期徒刑
之罪，因其後合併他罪定應執行刑之結果，檢察官所換發之執行
指揮書，係執行應執行刑，前已執行之有期徒刑部分，僅應予扣
除而不能認為已執行完畢。經查，被告甲○○於九十五年六月十
六日犯竊盜罪，經台灣高雄地方法院（下簡稱法院）於九十六年
四月三十日以九十五年度訴字第三四七二號判處有期徒刑六月（
嗣減為有期徒刑三月），於同年七月十日確定，並於九十七年三
月十八日繳納易科罰金完畢（下稱前案竊盜）。然被告於前案竊
盜裁判確定前，另於九十六年二月一日，犯施用第一級毒品罪，
經法院於九十六年六月二十二日以九十六年度訴字第一五七三號
判處有期徒刑六月，於九十七年五月一日確定。且因上開施用毒
品罪合於減刑規定，並得與前案竊盜部分定應執行之刑，經法院
依檢察官之聲請，於九十八年二月三日以九十八年度聲減字第一
一號刑事裁定，將施用毒品部分減為有期徒刑三月之同時，合併
定兩罪之應執行刑為有期徒刑六月確定，刑期自九十七年十二月
三十日至九十八年三月二十九日期滿。有上開各案卷及刑事判決
書、刑事裁定書、刑案資料查註表、台灣高等法院被告前案紀錄
表、執行指揮書可稽。揆諸上開說明，被告之前案竊盜罪雖形式
上已執行完畢，然其後既與另犯之施用毒品罪合併定執行刑，且
須至九十八年三月二十九日始執行完畢，則被告所犯之前案竊盜
即不得謂已於九十七年三月十八日執行完畢。從而被告於九十七
年五月九日犯本案攜帶兇器竊盜罪時，因前案竊盜尚未執行完畢
，即不構成累犯。原判決誤依累犯論處，自有判決適用法則不當
之違背法令。案經確定，且不利於被告，非常上訴意旨執以指摘
，洵有理由。應由本院將原判決撤銷，另行判決如主文第二項所
示，以資救濟。
據上論結，應依刑事訴訟法第四百四十七條第一項第一款，刑法
第二十八條、第三百二十一條第一項第三款、第三十八條第一項
第二款，判決如主文。
中    華    民    國  九十九  年    二    月    四    日
                      最高法院刑事第五庭
                          審判長法官  陳  正  庸
                                法官  林  秀  夫
                                法官  宋      祺
                                法官  陳  祐  治
                                法官  林  瑞  斌
本件正本證明與原本無異
                                      書  記  官
中    華    民    國  九十九  年    二    月    八    日
                                                      Ｑ
附錄本案論罪科刑法條：
刑法第三百二十一條第一項第三款
犯竊盜罪而有左列情形之一者，處六月以上、五年以下有期徒刑
：
三、攜帶兇器而犯之者。

司法院資訊處製作；財團法人民間司法改革基金會備份。
